【裁判字號】    99,毒抗,390
【裁判日期】    991221
【裁判案由】    毒品危害防制條例
【裁判全文】
臺灣高等法院刑事裁定                 99年度毒抗字第390號
抗  告  人
即  被  告 李治松
上列抗告人因違反毒品危害防制條例案件，不服臺灣新竹地方法
院中華民國99年11月29日裁定（99年度毒聲字第310號），提起
抗告，本院裁定如下：
    主  文
抗告駁回。
    理  由
一、按海洛因及甲基安非他命分屬毒品危害防制條例第2條第2項
    所稱之第一、二級毒品；犯施用第一、二級毒品之罪者，檢
    察官應聲請法院裁定，令被告入勒戒處所觀察、勒戒，其期
    間不得逾2月，毒品危害防制條例第20條第1項定有明文。
二、原裁定以：被告李治松基於施用第二級毒品之犯意，於民國
    99年6月5日下午5時許，在新竹縣湖口鄉○○村○○街21 號
    住所1樓廁所內，以自製吸食器燒烤之方式，施用第二級毒
    品甲基安非他命（聲請書誤載為安非他命，下同），為警於
    同月8日下午3時40分許，持拘票在上開住所拘提到案，經警
    方於同日17時10分所採集之尿液，經送台灣尖端先進生技醫
    藥股份有限公司以氣相層析質譜儀法確認檢驗呈甲基安非他
    命陽性反應，有該公司出具之濫用藥物檢驗報告附卷可稽；
    準此，被告於上揭時、地有施用第二級毒品甲基安非他命之
    罪嫌，堪以認定，原審依檢察官聲請裁定令被告入勒戒處所
    觀察、勒戒，核無不合。
三、抗告意旨略以：抗告人以開車送貨為業，工作時間較長，因
    疲勞之故，此回不小心以甲基安非他命提神，致違反毒品危
    害防制條例之規定；案發後日夜難安，收到本件刑事裁定，
    更加惶恐。抗告人之父已亡故，母及妻小靠抗告人賺錢維生
    ，若因裁定勒戒，家裡會有斷炊之虞。請撤銷原裁定，更為
    適當之裁定，以啟自新云云。
四、經查抗告人前曾於88年11月間，因施用毒品案件，經臺灣新
    竹地方法院以88年度毒聲字第2255號裁定送觀察、勒戒，並
    於89年1月5日入所執行觀察勒戒後，認無繼續施用毒品傾向
    ，於89年1月21日釋放出所，嗣經臺灣新竹地方法院檢察署
    檢察官於89年1月21日以89年度偵緝字第18號為不起訴處分
    確定，此有本院被告前案紀錄表附卷可稽。又本件被告於上
    開觀察、勒戒執行完畢釋放後之5年後，即於99年6月5日17
    時許，在其位於新竹縣湖口鄉○○村○○街21 號之住所1樓
    廁所內，以將甲基安非他命置於自製燈泡吸食器內，再以火
    燒烤，吸其煙霧之方式，施用第二級毒品甲基安非他命1次
    等情，業經被告於警局詢問時、檢察官訊問時自白不諱，有
    警詢筆錄、檢察官訊問筆錄在卷可佐（99毒偵1752卷第3頁
    反面、第18頁）；且被告為警查獲後，於99 年6月8日下午5
    時10分許在警局所親採封緘之尿液，經送台灣尖端先進生技
    醫藥股份有限公司以氣相層析質譜儀分析法檢驗後，呈安非
    他命、甲基安非他命陽性反應，此有新竹市警察局毒品犯罪
    嫌疑人尿液採驗作業管制紀錄影本、上開公司99年6月18 日
    出具之濫用藥物檢驗報告在卷可稽（同上偵卷第14頁、第13
    頁）。是以，依被告之自白佐以被告之尿液檢驗報告，被告
    之自白核與事實相符而堪採信，被告施用第二級毒品甲基安
    非他命之犯行，堪以認定。再查施用毒品者，法院應依檢察
    官之聲請裁定送觀察、勒戒後，係法律規定之強制處遇程序
    ，法院並無就個案情節斟酌有無施以觀察、勒戒之權限，抗
    告意旨所稱各節，自非適法事由。從而原審裁定抗告人令入
    勒戒處所施以觀察勒戒，並無不當。從而，本件抗告人之抗
    告，為無理由，應予駁回。
五、據上論斷，應依刑事訴訟法第412條，裁定如主文。
中    華    民    國    99    年    12    月    21    日
                      刑事第一庭審判長法  官  葉騰瑞
                                      法  官  彭政章
                                      法  官  莊明彰
以上正本證明與原本無異。
不得再抗告。
                                      書記官  王韻雅
中    華    民    國    99    年    12    月    22    日

司法院資訊處製作；財團法人民間司法改革基金會備份。
